【裁判字號】    92,自,459
【裁判日期】    920718
【裁判案由】    違反動產擔保交易法
【裁判全文】
臺灣臺中地方法院刑事判決                          九十二年度自字第四五九號
    自  訴  人  甲○○○有限公司
    代  表  人  丙○○
    被      告  乙○○
右列被告因違反動產擔保交易法案件，經自訴人提起自訴，本院判決如左：
    主  文
乙○○動產擔保交易之債務人，意圖不法之利益，將標的物遷移，致生損害於債權人
，處拘役肆拾日，如易科罰金，以佰元折算壹日。緩刑貳年。
    事  實
一、乙○○於民國九十一年四月十五日，在臺中市○○區○○路四段一○一之二號十
    樓，向甲○○○有限公司以動產擔保交易附條件買賣之方式，購買車牌號碼ＭＸ
    三－四○三號三陽重型機車一輛，為動產擔保交易之債務人。雙方約定，由乙○
    ○當場繳交自備款新臺幣（下同）四千五百元，剩餘之總價金六萬六千五百五十
    元，則自九十一年五月十五日起至九十二年三月十五日止，於每月十五日給付六
    千零五十元，共分十一期攤還，且約定該機車應置放於臺中縣烏日鄉○○街三巷
    五五號，在付清價款前，上開機車仍屬甲○○○有限公司所有，乙○○僅得依約
    定占有使用，不得任意遷移、出賣、出質、移轉、抵押或為其他處分。詎乙○○
    竟未依約支付各期款項，並意圖不法之利益，於九十一年十一月某日，將上開機
    車遷移上址到臺中縣豐原市○○路其公司處，使債權人甲○○○有限公司追索無
    著而受有損害。
二、案經自訴人甲○○○有限公司提起自訴。
    理  由
一、訊據被告乙○○固坦承有於右揭時、地與自訴人甲○○○有限公司簽立前開動產
    擔保交易附條件買賣契約，且自九十一年五月十五日起之分期款分文未繳，並於
    九十一年十一月某日，將前開機車遷移上址到臺中縣豐原市○○路其公司處等情
    不諱，有動產擔保交易附條件買賣契約書影本、存證信函影本各一紙在卷足資佐
    證，足見被告此部分自白與事實相符，惟被告矢口否認有不法利益之意圖，辯稱
    ：伊在九十一年五月份時遭老闆辭退，沒錢繳分期款云云，然被告確無法提出九
    十一年五月份之離職證明以實其說，參以被告對於分期付款之款項分文未繳，且
    於九十一年十一月某日，將前開機車遷移上址到臺中縣豐原市○○路其公司處，
    卻均未告知自訴人等情觀之，顯見被告確有不法利益之意圖甚明，被告前揭置辯
    實非可採，本件事證明確，被告犯行已堪認定，應依法論科。
二、核被告乙○○所為，係犯動產擔保交易法第三十八條之罪。爰審酌被告未依約繳
    納分期款項，並將購買之機車遷移他處，致自訴人追索無著受有損害，然於本院
    審理時坦承部分犯行，並已與自訴人達成和解，有和解書一紙在卷可稽，暨其素
    行、犯罪動機、目的、手段平和、犯罪所得等一切情狀，量處如主文所示之刑，
    並諭知易科罰金之折算標準。末查，被告前未曾受有期徒刑以上刑之宣告，有臺
    灣高等法院被告全國前案紀錄表附卷可稽，又已與自訴人達成和解，足見被告經
    此起訴審判，已知所警惕，信無再犯之虞，本院認所宣告之刑以暫不執行為適當
    ，併諭知緩刑二年，以勵自新。
據上論斷，應依刑事訴訟法第三百四十三條、第二百九十九條第一項前段，動產擔保
交易法第三十八條，刑法第十一條前段、第四十一條第一項前段、第七十四條第一款
，罰金罰鍰提高標準條例第一條前段、第二條，判決如主文。
中      華      民      國      九十二      年      七    月    十八    日
                                臺灣臺中地方法院刑事第三庭
                                    審判長法  官  劉  錫  賢
                                          法  官  林  三  元
                                          法  官  黃  裕  仁
右正本證明與原本無異。
如不服本判決，應於送達後十日內向本院提出上訴狀（須附繕本），上訴於臺灣高等
法院臺中分院。
中      華      民      國      九十二      年      七    月    十八    日
                                          書記官
附錄論罪科刑法條
動產擔保交易法第三十八條
動產擔保交易之債務人，意圖不法之利益，教標的物遷移、出賣、出質、移轉、抵押
或為其他處分，致生損害於債權人者，處三年以下有期徒刑、拘役或科或併科六千元
以下之罰金。


司法院資訊處製作；財團法人民間司法改革基金會備份。
